【裁判字號】    99,台抗,25
【裁判日期】    990113
【裁判案由】    違反毒品危害防制條例駁回聲請具保停止羈押
【裁判全文】
最高法院刑事裁定                九十九年度台抗字第二五號
抗  告  人  甲○○
上列抗告人因違反毒品危害防制條例案件，不服台灣高等法院中
華民國九十八年十二月七日駁回聲請具保停止羈押之裁定（九十
八年度聲字第三六三六號），提起抗告，本院裁定如下：
    主  文
抗告駁回。
    理  由
本件抗告人甲○○因違反毒品危害防制條例案件，前經原審法院
訊問後，認有刑事訴訟法第一百零一條第一項第三款之情形，非
予羈押，顯難進行審判及執行，而有羈押之必要，自民國九十八
年十月十六日起執行羈押。抗告人在原審聲請具保停止羈押意旨
略稱：抗告人於民國九十七年十二月二十二日起遭收押，迄今已
滿一年，期間相關之搜索、扣押、蒐證程序皆已完備，相關證人
亦於原審中交互詰問完畢，故依司法院釋字第六六五號解釋，鈞
院不得因被告符合刑事訴訟法第一百零一條第一項第三款之羈押
事由，即據此為羈押被告之唯一要件，爰依刑事訴訟法第一百十
條第一項規定，聲請具保停止羈押云云。原審以：「按法律規定
羈押被告之要件，須基於維持刑事司法權之有效行使之重大公益
要求，並符合比例原則，方得為之。且無罪推定原則除禁止對未
經有罪判決確定之被告執行刑罰，亦禁止僅憑犯罪嫌疑即施予被
告類似刑罰之措施，倘以重大犯罪嫌疑為羈押之唯一要件，即可
能違背無罪推定原則。基於憲法保障人民身體自由之意旨，被告
犯刑事訴訟法第一百零一條第一項第三款所示之罪，嫌疑重大者
，且有相當理由認其有逃亡、湮滅、偽造、變造證據或勾串共犯
或證人之虞，亦無不得羈押之情形，法院斟酌能否以命該被告具
保、責付或限制住居等侵害較小之手段代替羈押後，仍認非予羈
押，顯難進行追訴、審判或執行者，方得羈押，始符合憲法第八
條保障人民身體自由及第十六條保障人民訴訟權之意旨」，司法
院釋字第六六五號解釋著有明文。又羈押之目的，除在於確保刑
事偵查、審判程序之完成外，另亦有刑事執行保全之目的，是有
無非予羈押顯難進行審判或執行之情形，係事實審法院審酌之職
權。經查，抗告人業經第一審於九十八年八月三十一日以九十八
年度訴字第四八五號判決判處有期徒刑五年二月在案，足認其犯
嫌重大，倘免除羈押，則將來若有罪確定，依一般人畏懼重罪執
行之心理，抗告人為避免刑罰之執行恐有逃亡之虞，故其犯本件
重罪難謂無羈押必要。又抗告人並無刑事訴訟法第一百十四條各
款所定聲請停止羈押不得駁回之情形，其羈押原因不因具保或限
制住居而消滅，即仍有繼續羈押之必要，因認其聲請具保停止羈
押，難予准許，而裁定駁回，經核並無不合。抗告人抗告意旨仍
執陳詞，以原審執行羈押，嚴重影響抗告人之權益，任意指摘原
裁定駁回具保停止羈押之聲請有理由不備之違失，難認有理由，
應予駁回。
據上論結，應依刑事訴訟法第四百十二條，裁定如主文。
中    華    民    國  九十九  年    一    月   十三   日
                      最高法院刑事第八庭
                          審判長法官  洪  文  章
                                法官  王  居  財
                                法官  郭  毓  洲
                                法官  黃  梅  月
                                法官  邱  同  印
      本件正本證明與原本無異
                                      書  記  官
中    華    民    國  九十九  年    一    月   十九   日
                                                    v

司法院資訊處製作；財團法人民間司法改革基金會備份。
